【裁判字號】    90,訴,1078
【裁判日期】    901011
【裁判案由】    毒品危害防制條例等
【裁判全文】
台灣桃園地方法院刑事判決                          九十年度訴字第一七八號
    公  訴  人  臺灣桃園地方法院檢察署檢察官
    被      告  甲○○ＳＵＴＨ.
    指定辯護人  本院公設辯護人  乙○○
右列被告因違反毒品危害防制條例案件，經檢察官提起公訴（九十年度偵字第九九三
八號），本院判決如左：
   主  文
甲○○ＳＵＴＨＡ  ＣＨＡＴＴＡＫＯＲＮ販賣第二級毒品，處有期徒刑柒年肆月，
扣案之安非他命壹仟伍佰顆沒收銷燬之、「張光藥」印章壹枚、郵件簽收單上「張光
藥」之印文壹枚均沒收。刑之執行完畢或赦免後，驅逐出境。
   事  實
一、WANSUTHA CHATTAKORN係泰國人，明知安非他命列屬毒品危害防制條例第二條第
    二項第二款之第二級毒品，且業經行政院衛生署公告為禁藥，竟意圖營利而向在
    泰國之SAWAT販入錠狀之第二級毒品安非他命一千五百顆，由SAWAT夾藏於國際快
    捷郵包內以郵遞之方式，於民國（下同）九十年六月十二日，自泰國空健省瓊拍
    縣濃排鄉寇頌村（音譯）二區三十九號，寄送至桃園縣中壢市○○路四○一巷十
    一號（收件人為張光藥），再委託不知情之黃純情並交付偽造之張光耀印章一枚
    ，由黃純情（另為不起訴處分），於同年月十八日九時三十分許，至中壢市○○
    ○路○段十五號中壢郵局十八支局在簽收單上蓋印張光耀之印章偽造完成表示已
    受領該包裹之私文書，繼而受領前揭暗藏第二級毒品之包裹，旋於同日九時五十
    分許，為法務部調查局台北市調查處人員當場查獲，並逕行拘提等候在郵局外之
    WANSUTHA CHATTAKORN，且扣得前開安非他命一千五百顆。
二、案經法務部調查局台北市調查處報請台灣桃園地方法院檢察署檢察官偵查起訴。
   理  由
一、右揭犯罪事實，訊據被告矢口否認，辯稱：九十年五月十五日遇見泰國友人張光
    藥，說他上班沒有時間，請我幫忙領朋友寄來之椒粉及餅乾，並交付印章及提領
    單，根本不知包裹內是裝毒品云云。惟查，被告於本院審理時就張光藥如何委其
    提領包裹時係稱張光藥於九十年五月十五日打行動電話給他要伊去領東西，他說
    他要上班沒有時間，因為我沒有上班所以我去領，核與前揭所述係二人相遇張光
    耀當面委託不相符合，其辯解已然有疑。次查，被告警訊時就警員詢問其與如何
    認識及安排此次毒品走私之詳情為何時自白：「八十九年十二月間我自華眾營造
    公司潛逃，在新竹縣新豐鄉某泰國卡拉０Ｋ店，認識了當時亦應聘來台工作之，
    兩人相談甚，他告訴我有安非他命錠之貨源，若有需要他可提供。我因無工作，
    泰國老家又急需用錢，遂興起向購買安非他命錠轉售牟利之念頭。上個月（五月
    ）間，SAWAT自泰國打國際長途電話給我，詢問我是否願意多進一點貨在台慢僈
    販售，我表示願意，與我約定以郵包夾藏方式將安非他命錠走私來台，我即提供
    在台泰籍友人黃純青位於桃園縣中壢市○○路四０一巷十一號之住址為收件地址
    。本月（六月）十一日上午打我行動電話給我表示已將包裹寄來了，並告訴我該
    包裹收件人之姓名為張光耀，裡面有餅乾，我問他包裹內有無安非他命，他要我
    不要多問，打開包裹就知道了」「並無張光耀這個人」「六月十六日在中壢偽刻
    張光耀之印章，在六月十八日交給黃純青」等語明確，而依經驗法則判斷被告於
    案發時之供述較少權衡利害得失或受他人干預，比之事後翻異之詞為可信，參以
    其於檢察官初訊時亦坦承本次是第一次在泰國買，寄過來，因此被告於警訊及偵
 訊時之自白應值採信，此外扣案之一千五百顆錠劑呈安非他命反應，有調查局台
    北市調查處查獲毒品危害防制條例案毒品初步鑑驗報告單在卷可稽。又其偽該印
    章委託不知情之黃純青偽造私文書領取包裹一情，核與證人黃純青供述相符，是
    被告販賣安非他命及行使偽造私文書之犯行，事證明確，堪以認定。
二、核被告所為，係犯毒品危害防制條例第四條第二項之販賣第二級毒品罪（公訴人
    認被告以郵寄方式寄送毒品係意圖販賣而持有毒品，起訴法條尚有未洽，應予變
    更）、藥事法第八十二條第一項之輸入禁藥罪及刑法第二百十六條、第二百十條
    之行使偽造私文書罪（公訴人雖漏未起訴此部份之犯行，惟與起訴販賣毒品部份
    係牽連犯，為起訴效力所及，本院自得審理）。其偽刻印章係偽造私文書之部份
    行為，偽造私文書後持以行使，低度之偽造行為為高度之行使行為所吸收，均不
    另論罪。其利用不知情之人行使偽造私文書係間接正犯。又其上開所犯販賣毒品
    及輸入禁藥二罪係想像競合犯，應先從一重之販賣第二級毒品罪處斷，而所犯販
    賣第二級毒品罪與行使偽造私文書有方法結果之牽連關係，應從一重之販賣第二
    級毒品罪論處。爰審酌被告犯罪之動機、目的、手段及其品性、生活狀況、智識
    程度、犯罪所生之損害、犯罪後態度等一切情狀，量處如主文所示之刑以資懲儆
    。至扣案之安非他命錠一千五百顆係屬毒品應諭知沒收銷燬之，「張光藥」印章
    一枚及郵件簽收單上「張光藥」之印文分別係偽造之印章及印文，亦併宣告沒收
    。又被告係外國人，是爰依刑法第九十五條諭知於刑之執行完畢或赦免後驅逐出
    境。
三、公訴意旨另認被告基於意圖營利之概括犯意，先於八十九年十二月底、九十年二
    月間，在桃園縣某不詳地點，向泰國籍人SAWAT以每顆新台幣（下同）三百元之
    價格分別販入第二級毒品安非他命二十顆及五十顆，隨即以每顆三百五十元之價
    格，連續在桃園市、中壢市等不特定地點，販賣予不特定之泰籍勞工施用，同涉
    有販賣第二級毒品罪嫌。惟按被告之自白不得作為有罪判決之唯一證據，仍應調
    查其他必要之證據，以察其是否與事實相符，刑事訴訟法第一百五十六條第二項
    定有明文。經查，此部份犯行被告雖於警訊及檢察官偵訊時自白不諱，然於本院
    審理時則堅詞否認，而此部份犯行除被告之自白外，別無其他事證足資佐證，自
    不得單憑被告之自白作為被告有罪判決之唯一證據，因此被告此部份之犯罪，不
    能證明，本應為其無罪之諭知，惟因與前開論科部份有裁判上一罪之關係，自無
    庸另為無罪之諭知。
據上論結，應依刑事訴訟法第二百九十九條第一項前段、第三百條、毒品危害防制條
例第四條第二項、第十八條第一項、藥事法第八十二條第一項、刑法第十一條、第二
百十六條、第二百十條、第二百十九條、第五十五條、第九十五條、罰金罰鍰提高標
準條例第一條，判決如主文。
本案經檢察官呂寧莉到庭執行職務。
中          華          民          國  九十  年  十    月      十一   日
                                      台灣桃園地方法院刑事庭
                                            法  官    潘政宏
右正本證明與原本無異。
如不服本判決，應於判決送達後十日內向本院提出上訴狀( 應附繕本 )，上訴於臺灣
高等法院。
                                            書記官    王月香
中        華        民        國     九十     年   十   月    十二    日
附錄論罪科刑法條：
毒品危害防制條例第四條
製造、運輸、販賣第一級毒品者，處死刑或無期徒刑；處無期徒刑者，得併科新臺幣
一千萬元以下罰金。
製迼、運輸、販賣第二級毒品者，處無期徒刑或七年以上有期徒刑，得併科新台幣七
百萬元以下罰金。
製造、運輸、販賣第三級毒品者，處五年以上有期徒刑，得併科新臺幣五百萬元以上
罰金。
製迼、運輸、販賣專供製迼或施用毒品之器具者，處一年以上七年以下有期徒刑，得
併科新臺幣一百萬元以下罰金。
毒品危害防制條例第十八條第一項
查獲之毒品及專供製造或施用毒品之器具，不問屬於犯人與否，均沒收銷燬之。但合
於醫藥或研究之用者，得不予銷燬。
前四項之未遂犯罰之。


司法院資訊處製作；財團法人民間司法改革基金會備份。
